【裁判字號】    94,訴,1859
【裁判日期】    950404
【裁判案由】    槍砲彈藥刀械管制等
【裁判全文】
臺灣板橋地方法院刑事判決              94年度訴字第1859號
公  訴  人  臺灣板橋地方法院檢察署檢察官
被      告  甲○○
選任辯護人  蔡明熙律師
上列被告因違反槍砲彈藥刀械管制條例等案件，經檢察官提起公
訴（94年度偵字第11429 、94年度毒偵字第3696號），本院判決
如下：
    主  文
甲○○未經許可，持有可發射子彈具有殺傷力之改造玩具手槍，
累犯，處有期徒刑年肆月，併科罰金新臺幣伍萬元，罰金如易
服勞役，以新臺幣玖佰元即銀元佰元折算壹日。扣案之仿FN廠
1910型半自動手槍之改造玩具手槍壹支（含彈匣壹個，槍枝管制
編號0000000000號）沒收。又連續施用第一級毒品，累犯，處有
期徒刑拾月，扣案第一級毒品海洛因包（淨重貳拾點肆公克）
均沒收銷燬之，分裝袋貳包、分裝勺壹支、電子磅秤壹臺均沒收
。又連續施用第二級毒品，累犯，處有期徒刑陸月，扣案第二級
毒品安非他命陸包（淨重拾壹點肆公克）均沒收銷燬之，吸食
器壹組沒收。應執行有期徒刑肆年陸月，併科罰金新臺幣伍萬元
，罰金如易服勞役，以新臺幣玖佰元即銀元佰元折算壹日。扣
案第一級毒品海洛因包（淨重貳拾點肆公克）、第二級毒品安
非他命陸包（淨重拾壹點肆公克）均沒收銷燬之，仿FN廠1910
型半自動手槍之改造玩具手槍壹支（含彈匣壹個，槍枝管制編號
0000000000號）、分裝袋貳包、分裝勺壹支、電子磅秤壹臺、吸
食器壹組均沒收。
    事  實
一、甲○○前因麻藥等案件，經法院判處有期徒刑5 月2 月、5
    月，應執行有期徒刑5 年3 月確定，於民國82年5 月3 日入
    監服刑，嗣於84年5 月23日假釋付保護管束，又再因竊盜、
    脫逃、麻藥等案件，經法院分別判處有期徒刑5 月、3 月、
    6 月，應執行有期徒刑1 年確定，連同前案因假釋而未執行
    之殘刑併計，至92年4月5日始縮刑期滿執行完畢。
二、甲○○明知槍砲彈藥刀械管制條例所列之槍砲為管制物品，
    非經主管機關許可，不得持有，竟於民國93年（起訴書誤載
    為94年）11月間某日，在其臺北縣三重市重陽橋附近，以新
    臺幣（下同）9,000 元之代價，向姓名年籍不詳、綽號「阿
    清」之成年男子購買可擊發子彈具殺傷力之仿FN廠1910型半
    自動手槍之改造金屬玩具手槍1 支（含彈匣1 個，槍枝管制
    編號0000000000號）後，即將上開槍、彈置放在臺北縣三峽
    鎮○○路51號4 樓C401室而持有之。
三、甲○○前因施用毒品案件，經臺灣彰化地方法院裁定送觀察
    、勒戒後，認無繼續施用毒品傾向，於89年5 月2 日釋放出
    所，並由臺灣彰化地方法院檢察署檢察官於同日為不起訴處
    分確定。詎甲○○猶未戒除毒癮，竟分別基於施用第一級毒
    品及第二級毒品之概括犯意，自94年2 月間（起訴書原誤載
    為93年6 月間，嗣經檢察官更正）某日起至同年7 月3 日止
    ，在臺北縣三峽鎮○○路16號等處，分別以煙捲加熱吸食海
    洛因，及玻璃球加熱吸食安非他命之方式，連續施用第一級
    毒品海洛因及第二級毒品安非他命。嗣於94年7 月4 日晚上
    10 時50 分許，為警在臺北縣三峽鎮○○路51號4 樓C401室
    查獲，並扣得甲○○所有之前揭改造玩具手槍1 支、海洛因
    3 包（淨重20.4公克）、安非他命6 包（淨重31.4公克）、
    分裝袋2 包、分裝勺1 支、電子磅秤1 臺、吸食器1 組。
四、案經臺北縣政府警察局新莊分局報請臺灣板橋地方法院檢察
    署檢察官偵查起訴。
    理  由
一、
（一）上揭持有改造玩具手槍1 支之事實，業據被告甲○○坦承
      不諱，並有扣案如事實欄所載之改造玩具手槍1 支可資佐
      證。而上開手槍經送內政部警政署刑事警察局鑑定結果，
      認係由仿FN廠1910型半自動手槍製造之金屬玩具手槍換裝
      土造金屬槍管而成之改造手槍，機械性能良好，可擊發適
      用之子彈，認具殺傷力，有該局94年8 月9 日刑鑑字第09
      40105565號槍彈鑑定書1 份附卷可稽，是被告持有之上開
      手槍確係具殺傷力之違禁手槍無訛。
（二）又上揭連續施用第一、二級毒品之事實，業據被告甲○○
      在本院審理時坦承自94年2 月間開始施用海洛因及安非他
      命等情不諱，且被告於上揭時地為警查獲後所採集之尿液
      ，經送臺灣檢驗科技股份有限公司以酵素免疫分析法及氣
      相層析質譜儀分析法檢驗，呈鴉片類及安非他命類陽性反
      應，有上開公司濫用藥物尿液檢驗報告1 份在卷可考，復
      有如事實欄所述之扣案物品可資佐憑。至被告甲○○雖在
      本院審理稱其係將海洛因及安非他命摻和後加熱一起施用
      云云，惟被告前已在偵查中自承：安非他命用玻璃球、海
      洛因用捲煙施用等語（94年度毒偵字第3696號卷第51頁）
      ，是其前開二種毒品混合施用之辯解，顯係欲從重論以一
      罪之飾詞，尚不足採信，其分別連續施用第一級毒品海洛
      因及第二級毒品安非他命之犯行洵堪認定。又被告前因施
      用毒品案件，經臺灣彰化地方法院裁定送觀察、勒戒後，
      認無繼續施用毒品傾向，於89年5 月2 日釋放出所，並由
      臺灣彰化地方法院檢察署檢察官於同日為不起訴處分確定
      ，此有臺灣高等法院被告前案紀錄表在卷可佐，其於觀察
      、勒戒執行完畢釋放後，5 年內再犯施用毒品之犯行已堪
      認定。
（三）綜上所述，本件事證明確，被告上開犯行均堪認定，應依
      法論科。
二、核被告上開持有改造玩具手槍之行為，係違反槍砲彈藥刀械
    管制條例第8 條第4 項之未經持有可發射子彈具有殺傷力之
    改造玩具手槍罪；至其上開施用第一、二級毒品之行為，係
    違反毒品危害防制條例第10條第1 項之施用第一級毒品罪，
    及同條第2 項之施用第二級毒品罪；其持有第一級毒品海洛
    因及第二級毒品安非他命之低度行為分別為施用之高度行為
    所吸收，均不另論罪。被告先後多次施用海洛因、安非他命
    犯行，時間緊接，所犯係構成要件相同之罪名，顯係基於概
    括犯意反覆為之，應依連續犯規定論以一罪，並加重其刑。
    被告所犯上開三罪間，犯意各別，罪名不同，應分論併罰之
    。被告前因麻藥等案件，經法院判處有期徒刑5 月2 月、5
    月，應執行有期徒刑5 年3 月確定，於82年5 月3 日入監服
    刑，嗣於84年5 月23日假釋付保護管束，又再因竊盜、脫逃
    、麻藥等案件，經法院分別判處有期徒刑5 月、3 月、6 月
    ，應執行有期徒刑1 年確定，連同前案因假釋而未執行之殘
    刑併計，至92年4 月5 日始縮刑期滿執行完畢，此有卷附臺
    灣高等法院被告前案紀錄表可稽，其於5 年內再犯本件有期
    徒刑以上之罪，為累犯，應依刑法第47條之規定，就持有改
    造手槍罪部分加重其刑，而就施用第一、二級毒品罪部分均
    遞加重其刑。爰審酌槍砲屬高度危險物品，非經主管機關許
    可不得擅自持有，以維社會大眾安全，被告無故持有上開手
    槍，未繳交治安機關，危害社會安全甚鉅，惟無證據證明被
    告曾持以犯罪，及其犯罪動機、手段、所生危害、非法持有
    期間長短，又被告前已有施用毒品前科，仍未能戒斷而再度
    施用毒品，顯見自省能力薄弱，復徵其距離前次觀察勒戒之
    時間、施用毒品之時間長短、情節輕重，及犯罪後尚能坦承
    犯罪等一切情狀，分別量處如主文所示之刑，並就罰金部分
    併諭知易服勞役之折算標準，及就有期徒刑部分定其應執行
    之刑。扣案之仿FN廠1910型半自動手槍之改造玩具手槍1 支
    （含彈匣1 個，槍枝管制編號0000000000號），屬違禁物，
    應依刑法第38條第1 項第1 款之規定宣告沒收之；扣案之第
    一級毒品海洛因3 包（淨重20.4公克）、第二級毒品安非他
    命6 包（淨重31 .4 公克），均依毒品危害防制條例第18條
    第1 項前段規定沒收銷燬之；另扣案之分裝袋2 包、分裝勺
    1 支、電子磅秤1 臺，為被告所有供施用海洛因所用及犯罪
    預備之物，業據其供承在卷，另扣案吸食器1 組足認係被告
    所有供施用安非他命所用之物，爰均依刑法第38條第1 項第
    2 款宣告沒收。
據上論斷，應依刑事訴訟法第299 條第1 項前段，槍砲彈藥刀械
管制條例第8 條第4 項，毒品危害防制條例第10條第1 項、第2
項、第18條第1 項前段，刑法第11條前段、第56條、第47條、第
42條第2 項、第51條第5 款、第38條第1 項第1 款，罰金罰鍰提
高標準條例第2 條，現行法規所定貨幣單位折算新臺幣條例第2
條，判決如主文。
本案經檢察官蘇揚旭到庭執行職務。
中    華    民    國    95    年    4     月    4     日
                  刑事第十六庭審判長法  官  陳鴻清
                                    法  官  朱嘉川
                                    法  官  歐陽漢菁
以上正本證明與原本無異
如不服本判決應於送達後10日內向本院提出上訴狀
                                    書記官  陳春銘
中    華    民    國    95    年    4     月    7    日
附錄本案論罪科刑法條全文：
槍砲彈藥刀械管制條例第8條
未經許可，製造、販賣或運輸鋼筆槍、瓦斯槍、麻醉槍、獵槍、
空氣槍或第4 條第1 項第1 款所定其他可發射金屬或子彈具有殺
傷力之各式槍砲者，處無期徒刑或5 年以上有期徒刑，併科新臺
幣1 千萬元以下罰金。
未經許可，轉讓、出租或出借前項所列槍枝者，處5 年以上有期
徒刑，併科新臺幣1 千萬元以下罰金。
意圖供自己或他人犯罪之用，而犯前二項之罪者，處無期徒刑或
7 年以上有期徒刑，併科新臺幣 1 千萬元以下罰金。
未經許可，持有、寄藏或意圖販賣而陳列第1 項所列槍枝者，處
3 年以上10年以下有期徒刑，併科新臺幣700 萬元以下罰金。
第1 項至第3 項之未遂犯罰之。
毒品危害防制條例第10條
施用第一級毒品者，處6 月以上 5 年以下有期徒刑。
施用第二級毒品者，處3 年以下有期徒刑。


司法院資訊處製作；財團法人民間司法改革基金會備份。
